# 请教陈版，关于名义股东核算的问题。

提问人：coolerman2022 时间：2016-12-09 10:01:11
陈版您好，如果一个公司和对方企业基于合作目的，以 1 元钱受让对方一定比例股权。双方约定该部分股权不享受分配，也不承担亏损弥补责任。那么对这部分股权核算，您有什么建议？

回答人：chenyiwei
取得这部分股份的目的是什么？将来合作结束时是否要按 1 元钱退还给原股东？ 如果是否仅仅是为了取得股东身份，便于在股东会、董事会上以股东身份参与表决和派驻董事，参与经营管理，且将来合作结束后还是要归还给原股东的，则对取得的这部分股权本身无需进行会计处理，因为取得股权本身不是为了通常与该股份相联系的分红权和转让收益权等直接财产权利，所以该股权本身不具有资产属性。

提问人：小王子会计 时间：2016-12-13 10:44:53
陈版，我再补充一下，取得这部分股权的目的主要是基于双方的产品业务层面的战略合作。将来合作期结束以后，还是按照 1 元退出股权。而且公司也仅仅是行使一般股东权利，不参与任何的生产经营活动。

回答人：chenyiwei
和我在 2 楼的预判一致。